臺灣嘉義地方法院民事裁定　100年度聲字第104號
聲　請　人　林秀貞
相　對　人　林鴻吉
相　對　人　永豐商業銀行股份有限公司
法定代理人　邱正雄
上列當事人間聲請停止執行事件，本院裁定如下：
    主  文
聲請駁回。
    理  由
一、聲請意旨略以：本院99年度司執助字第475 號強制執行事件
    尚未終結，而該強制執行程序中列相對人永豐商業銀行股份
    有限公司（下稱永豐銀行）為抵押權人。惟聲請人因已清償
    相對人林鴻吉對於另一相對人永豐銀行之債務，依法已取得
    抵押權人之地位，而前開強制執行程序仍將相對人永豐銀行
    列為抵押權人，聲請人就相對人永豐銀行是否仍屬於該強制
    執行程序之抵押權人，已提起訴訟，若該強制執行程序繼續
    進行，將使聲請人無法主張優先受償，損及聲請人之權益。
    為此聲請裁定准予於前開本案訴訟判決確定、和解或撤回起
    訴前，前開99年度司執助字第475 號強制執行程序暫予停止
    等語。
二、按「強制執行程序開始後，除法律另有規定外，不停止執行
    。有回復原狀之聲請，或提起再審或異議之訴，或對於和解
    為繼續審判之請求，或提起宣告調解無效之訴、撤銷調解之
    訴，或對於許可強制執行之裁定提起抗告時，法院因必要情
    形或依聲請定相當並確實之擔保，得為停止強制執行之裁定
    。」強制執行法第18條定有明文。準此，強制執行程序開始
    後，原則上不停止執行，僅於有強制執行法第18條第2 項規
    定之情形，法院始得於必要情形或依聲請定相當並確實之擔
    保，為停止執行之裁定。
三、經查聲請人主張其因就永豐銀行是否仍為抵押權人之爭執，
    已對於相對人林鴻吉提起訴訟乙節，固據本院調取本院100
    年度訴字第199 號履行債務等事件查明屬實。惟依起訴狀所
    載起訴之原因事實略以，聲請人與相對人林鴻吉前共同向相
    對人永豐銀行借款新臺幣（下同）400 萬元，並以坐落嘉義
    市○○段車店小段0705地號土地及其上門牌號碼嘉義市○○
    街131 號建物為相對人永豐銀行設定最高限額480 萬元之抵
    押權為擔保。惟相對人林鴻吉並未向相對人永豐銀行清償借
    款，全部借款業由聲請人於96年11月30日清償完畢。查系爭
    借款係聲請人與相對人林鴻吉共同向相對人永豐銀行借貸，
    就相對人林鴻吉應負擔之200 萬元部分，聲請人之清償為第
    三人清償，聲請人依法承受相對人永豐銀行對於相對人林鴻
    吉之權利，且此項債權承受係屬於法定債權讓與，依民法第
    295 條規定，該債權之擔保及其他從屬權利，應隨同移轉於
    聲請人，且依民法第870 條規定，前開抵押權亦應隨同移轉
    。惟前開抵押權之抵押權人仍登記為相對人永豐銀行，前開
    抵押權標的又遭聲請強制執行，爰請求：相對人林鴻吉應給
    付聲請人200 萬元及其遲延利息；確認聲請人就相對人林鴻
    吉所有坐落嘉義市○○段車店小段0705地號土地及其上門牌
    號碼嘉義市○○街131 號建物所有權權利範圍二分之一之抵
    押權有200 萬元之抵押債權存在。準此，聲請人所提起之前
    開訴訟，並非回復原狀之聲請，或提起再審、異議之訴等訴
    訟，亦非對於和解為繼續審判之請求或對於許可強制執行之
    裁定提起抗告，顯與強制執行法第18條第2 項規定之情形有
    間，本院自無從依聲請人之聲請為停止強制執行之裁定，是
    應認聲請人之聲請，於法無據，應予駁回。
中    華    民    國    100   年    4     月    19    日
                  民事第一庭  法  官  林望民
以上正本係照原本作成
如對本裁定抗告須於裁定送達後10日內向本院提出抗告狀
中    華    民    國   100    年    4     月    19    日
                              書記官  吳明蓉